

David de los Santos Cuy Sánchez

Ingeniero en Mecatrónica

Resumen

Ingeniero en mecatrónica con experiencia como desarrollador web full-stack utilizando diferentes frameworks de backend, front-end e implementando técnicas de DevOps. Tengo experiencia integrando software y hardware para desarrollo de proyectos de IoT en la nube AWS. Cuento conocimiento en el área de electrónica, tratamiento de señales, microcontroladores, sistemas linux embebidos y gusto por el desarrollo tecnológico y sistemas de visión por computadora.

Experiencia laboral

2020–Actual **CoFundador & CTO**, Soluciones digitales para la industria y energía S.A.P.I. de C.V., Monterrey, Nuevo León.

- o Desarrollo de firmware
- o Desarrollo web (Backend PHP Laravel y Frontend Angular)
- o Diseño e implementación de arquitectura en AWS
- o Despliegue de plataforma web en AWS en diferentes ambientes (Dev, Demo, Producción)
- Descripción del proyecto
 - AVi Energy Labs es un Sistema de monitoreo de energía de máquinas industriales desplegado en AWS, el cual utiliza entre otros servicios - [EC2, RDS, VPC, Security Groups, S3, Glue, Athena, Elasticache, SNS, SQS, etc...]

2017-Actual **CoFundador & Director de tecnología**, Centro de Innovacion y Desarrollo Studio AV S.A.P.I. de C.V., Mérida, Yucatán.

- o Desarrollo de Firmware
- Desarrollo web (Backend Frontend)
- o Planeación e impartición de cursos y talleres
- Proyectos
 - Decide Market Design Sistema automatizado de llamadas telefónicas masivas para temas de interés público
 - Swapp Pay Sistema de pago y generación de facturas, automatizado para taxistas
 - Puntié Sensor de movimiento para bailarinas, el cuál fue participante del popular concurso de TV Shark Tank México
 - Vinden Sistema integral de transporte urbano (Módulo web de conteo de pasajeros)
 - SWAPP Cloud Sistema de gestión y control de taxis (Actualización de vistas de monitor principal)
 - Sinbio dispenser Sistema de monitoreo y control IoT de nivel de líquidos
 - Cursos de electrónica y programación de firmware

2016–2017 Desarrollador Web Jr, Desarrollo de Proyectos de Ingeniería del Suereste S.A. de C.V., Mérida, Yucatán.

Actividades y proyectos:

- o Zenzzer Desarrollo de front-end de página web para análisis de datos
- o UrbaTv Puesta en marcha de servidor local
- o Minis2000 Líder de proyecto de desarrollo web
- O Vinden Desarrollo de sensores para conteo de pasajeros
- o Impartición de curso de "Introducción a Raspberry pi"
- 2013 Instructor de Taller Arduino, Facultad de Ingeniería UADY, Mérida, Yucatán.

Formación académica

2011-2016 Licenciatura en Ingeniería Mecatrónica, Universidad Autónoma de Yucatán, Mérida, Yucatán, México, Ingeniero en Mecatrónica.

Formación complementaria

2019 Impartición de cursos de formación de capital humano de manera presencial grupal, Consejo Nacional de Normalización y Certificación de Competencias Laborales. Mérida. Yucatán. México.

Folio CONOCER: D-0005696419.

2019 Cinta Negra, dev.f, Mérida, Yucatán, México.

Diseño de arquitecturas para crear aplicaciones web (60 horas).

Habilidades

Desarrollo de O DevOps software

- - Bitbucket pipelines
- Backend
 - PHP Laravel Framework
 - Python Serverless Framework
- Frontend
 - HTML5 CSS3 Javascript TypeScript
 - Frameworks Bootstrap JQuery Angular
- Python
 - Biblioteca OpenCV
 - Pandas
 - Scrapy
 - BeautifulSoup
- o Base de datos
 - SQL (MySQL)
 - NoSQL (DynamoDB)
- Otros
 - C#
 - C++
 - C

Sistemas o Cypress embebidos o Atmel

Espressif

o Raspberry Pi

Idiomas

Español Nativo Inglés Intermedio

Hola. Quieres conocer más acerca de mi trabajo, te invito a revises mi página web personal. Por si no la viste solo tienes que dar click **aquí**